臺灣雲林地方法院刑事判決　　　　　　　　　　　　　九十一年度交易字第一六號
　　公　訴　人　臺灣雲林地方法院檢察署檢察官
　　被　　　告　丁○○
　　　　　　　　乙○○
右列被告因過失致死案件，經檢察官提起公訴（九十一年度偵字第一六０號），本院
判決如左：
    主  文
丁○○因過失致人於死，累犯，處有期徒刑陸月，如易科罰金，以佰元折算壹日。
乙○○因過失致人於死，處有期徒刑伍月，如易科罰金，以佰元折算壹日，緩刑貳
年。
    事  實
一、丁○○前因殺人未遂案件，經法院判處有期徒刑五年，於民國八十八年九月一日
    執行完畢。於九十年十二月十日晚上九時許，乙○○駕駛車號Ｃ四－一三五六號
    自小貨車，沿雲林縣北港鎮○○路由北往南行駛，途經華勝路與文星路之時為綠
    燈之交岔路口欲左轉，乙○○本應注意汽車左轉時，應距交岔路口三十公尺前顯
    示方向燈或手勢，行至交岔路口中心處左轉，並不得占用來車道搶先左轉，且依
    當時情況，天候晴，路面乾燥無缺陷，無障礙物，視距良好，別無不能注意之情
    事，竟疏未注意，於尚未到達路口之際，即提早左轉而侵入並占用來車道搶先左
    轉。適丁○○騎乘車號ＧＸＷ－八五九號重型機車後載田文等自對向車道駛來至
    上述路口，丁○○本應注意車前狀況，並隨時採取必要之安全措施，而依當時之
    情形，亦無不能注意之情事，丁○○竟亦疏未注意上述自小貨車之動向，採取緊
    急煞車或其他必要的安全措施，於閃過自小貨車車頭後，因過於貼近該自小貨車
    ，致其機車車頭右側撞擊乙○○自小貨車後方保險桿之右尾端，人車因而倒地，
    致後座之田文等受有頭部外傷，腦出血等重創經送醫後不治死亡。乙○○、丁○○於肇事後，於警方知悉肇事者前，即向警員自首並靜候裁判。
二、案經甲○○告訴雲林縣警察局北港分局報告臺灣雲林地方法院檢察署檢察官偵查
    起訴。
    理  由
一、被告乙○○對右揭犯罪事實坦承不諱，被告丁○○坦承上述時間騎乘機車後載被
    害人田文等沿被告乙○○車輛之對向車道駛來欲通過該交岔路口時，有看見被告
    乙○○的小貨車，並與自小貨車發生擦撞等事實，惟矢口否認有過失犯行，辯稱
    ：我有採取注意，但是已經來不及了，是機車右側中間勾到車後保險桿，車子飛
    起來倒在地上，車斜板才破掉云云。經查：上述事實有道路交通事故調查報告表
    、現場照片在卷可參，並為證人丙○○即現場處理之警員證述撞擊點明確，核均
    與被告乙○○所供相符。又被害人田文等確係因本件車禍死亡之事實，亦經檢察
    官督同法醫師相驗屬實，製有驗斷書、相驗屍體證明書、勘驗筆錄附卷可明，並
    經被害人田文等之兄甲○○指訴在卷。被告丁○○雖以前詞置辯，但上述機車係
    車頭右側撞擊自小貨車之車後保險桿右尾端之事實，已為被告乙○○供述在卷，
    證人丙○○亦證稱：斜板破洞高度與保險桿一樣，直接撞擊點是在這個地方，車
    後那根保險桿有插進去，保險桿有被撞開，一般機車在地上拖的話表皮會破掉，
    不會裂開，斜板的破洞是整個洞下去，不是裂開等語，核與現場照片所示情形相
    符，被告丁○○對此證述則又改稱：我也不知道摔到哪裡云云，可見其供稱保險
    桿勾到機車右側中間一節，顯非事實。又被告丁○○復供稱：在二、三十公尺前
    有看到他，我看到他的時候，他的車子已經在我眼前了，我以為他要超車等語，
    又被告丁○○當時是從車頭閃過自小貨車之情，亦為其供明在卷，此均可見被告
    丁○○是從被告乙○○自小貨車之車頭閃過而過於貼近自小貨車，始會與自小貨
    車後方之保險桿碰撞，是被告丁○○在行至被告乙○○之車頭前，是有相當的時
    間空間可以採取停車或其他閃避方式，以避免過於貼近該自小貨車無誤，而由被
    告丁○○在看見自小貨車之行進方向後，卻誤以為自小貨車是要由對向車道超車
    ，而未發現自小貨車是要左轉一事，亦可明被告丁○○疏未注意車前狀況，致有
    誤判無疑。
二、按汽車行駛至交岔路口，左轉彎時，應距交岔路口三十公尺前顯示方向燈或手勢
    ，行至交岔路口中心處左轉，並不得占用來車道搶先左轉；汽車行駛時，應注意
    車前狀況，並隨時採取必要之安全措施，道路交通規則第一百零二條第一項第四
    款、第九十四條第三款分別定有明文。本件被告二人對於自小貨車左轉時之方向
    燈有無開啟雖各說各話，但被告乙○○確實未在交岔路口中心處左轉，而是占用
    來車道搶先左轉，則甚為明確。而依當時情況，天候晴、路面乾燥無缺陷、無障
    礙物，視距良好，別無不能注意之情事，有上述調查報告表在卷可徵，距被告二
    人竟疏未注意而肇事，其均有過失甚明。又被害人田文等是因本件車禍死亡之事
    實，亦已敘明如前，是被害人田文等之死亡與被告二人之過失間，均有相當因果
    關係。本件事證明確，被告丁○○上述辯解尚無可取，其二人犯行均堪認定，應
    依法論科。
三、核被告二人所為，均係犯刑法第二百七十六條第一項過失致死罪。被告丁○○前
    因殺人未遂案件，經法院判處有期徒刑五年，於八十八年九月一日執行完畢，有
    台灣高等法院被告全國前案紀錄表在卷可稽，其於五年內再犯本案，為累犯，依
    法加重其刑。被告二人於肇事後，在偵查犯罪機關知悉犯人前，即向警方自首其
    為肇事者之事實，為證人丙○○證明屬實，被告自首犯罪，依法減輕其刑，被告
    丁○○部分並先加後減。本院審酌被告乙○○犯後坦白犯行，其雖未與告訴人取
    得民事賠償和解，但已賠償告訴人新台幣（下同）三十萬元（此為告訴人陳稱屬
    實），而因保險公司只願意賠償告訴人二百六十六萬元（此為證人顏同億即保險
    公司職員證述為真），不及被告乙○○當初與告訴人談妥之由保險公司負擔之賠
    償金額，致告訴人表示不能出具和解書給被告乙○○，告訴人並當庭表示只要給
    我錢就好等語，可見被告乙○○雖未滿足告訴人民事損害賠償金額之需求，但此
    係因被告乙○○與告訴人當初對保險金額有誤解所致，當非被告乙○○對告訴人
    之損害賠償置之不理，由上可認被告乙○○犯後態度良好，是有悔意，被告丁○○犯後否認犯行，態度不佳，惟告訴人表示被告丁○○已賠償喪葬費，沒有要被
    告丁○○賠償其他損害等語，顯可見其已原諒被告丁○○，並被告乙○○搶先左
    轉，過失程度是有較重，丁○○過失程度尚屬較輕等一切情狀，各量處如主文所
    示之刑，並均諭知易科罰金之折算標準。另被告乙○○前未曾受有期徒刑以上刑
    之宣告，有台灣雲林地方法院檢察署刑案資料查註紀錄表在卷可參，其犯罪後已
    知悔悟，本院認其經此教訓後，當益知警惕，信無再犯之虞，因認其所宣告之刑
    ，以暫不執行為適當，併予宣告緩刑二年，以勵自新。
據上論斷，應依刑事訴訟法第二百九十九條第一項前段，刑法第二百七十六條第一項
、第四十七條、第四十一條第一項前段、第六十二條前段、第七十四條第一款，罰金
罰鍰提高標準條例第一條前段，第二條，判決如主文。
中　　　華　　　民　　　國　　九十一　　年　　　六　　　月　　二十五　　日
                                        臺灣雲林地方法院刑事第一庭
                                            法　官
如不服本判決，應於判決送達後十日內，向本院提出上訴狀。（須附繕本）
附錄法條：刑法第二百七十六條第一項
